Minutes et répertoires du notaire Alexandre DELACOUR, 14 septembre 1798 - 2 décembre 1824 (étude XIX)
Archives nationales
- Répertoire(s) de Alexandre DELACOUR, 14 septembre 1798 - 29 décembre 1825; MC/RE/XIX/7 - MC/RE/XIX/8
  - Répertoire. 1816, 17 août - 1825, 29 décembre, 17 août 1816 - 29 décembre 1825; MC/RE/XIX/8
    - Inventaire après décès de Louise-Charlotte-Françoise de Valmalette, veuve de Louis-Marie-Marc-Antoine Boutinon de Courcelles, rue de Grammont n° 24. Continuation les 20, 26, 28, 29 avril puis clôture les 2 et 3 avril 1822., 19 mars 1822 - 3 avril 1822
      inventaire après décès; Gramont (rue de); Valmalette, Louise-Charlotte-Françoise de; Boutinon de Courcelles, Louis-Marie-Marc-Antoine
    - Inventaire après décès de Catherine-Marie-Madeleine Cagny, épouse Hubert Dusaux, rue d'Argenteuil n° 25., 6 juin 1822
      inventaire après décès; Argenteuil (rue d'); Cagny, Catherine-Marie-Madeleine; Dusaux, Hubert
    - Inventaire après décès Jean-François Ducahier., 18 juin 1822
      inventaire après décès; Ducahier, Jean-François
    - Procès-verbal tendant à inventaire après décès de Marie-Thérèse Gaucher épouse de André-Charles Guillemard, rue de Gaillon, n° 12., 12 juillet 1822 - 18 juillet 1822
      inventaire après décès; Gaillon (rue); Gaucher, Marie-Thérèse; Guillemard, André-Charles
    - Inventaire après décès de Marie-François-Simon Petey, rue de Beauce n°4. Continuation les 29 et 30 janvier 1823, 25 janvier 1823 - 30 janvier 1823
      10 juillet 1823, procès-verbal d'enchères d'une maison, rue de Ménilmontant, n° 79 par Marie-Geneviève Boutelou, sa veuve.
      inventaire après décès; procès-verbal; Beauce (rue de); Ménilmontant (rue de); Petey, Marie-François-Simon; Boutelou, Marie-Geneviève
    - Inventaire après décès de Jean-Baptiste Carié Saint-Clément., 6 février 1823
      inventaire après décès; Carié Saint-Clément, Jean-Baptiste
    - Inventaire après décès de Pierre-Antoine Duclas, boulevard Poissonnière n°22., 7 avril 1823
      inventaire après décès; Poissonnière (boulevard); Duclas, Pierre-Antoine
    - Inventaire après décès de Eléonore-Françoise Petit, épouse de Jean Mage, rue Saint-Roch, n° 19., 6 août 1823
      inventaire après décès; Saint-Roch (rue); Petit, Eléonore-Françoise; Mage, Jean
    - Inventaire après décès de Jean-Claude-Henry Pupier, place Vendôme n°15., 15 octobre 1823
      inventaire après décès; Vendôme (place); Pupier, Jean-Claude-Henri
    - Inventaire après décès de Frédéric-Philippe-Auguste Mas Saint-Maurice, rue Sainte-Croix, n° 7., 20 février 1824
      inventaire après décès; Sainte-Croix (rue); Mas Saint-Maurice, Frédéric-Philippe-Auguste
    - Inventaire après décès de Marie-Catherine Moret, veuve de JeanCharles Canaple., 24 février 1824
      inventaire après décès; Moret, Marie-Catherine; Canaple, Jean-Charles
    - Inventaire après décès de Cécile Pineau, épouse de Pierre Soignerey., 26 mars 1824
      inventaire après décès; Pineau, Cécile; Soignerey, Pierre
    - Inventaire après décès de Nicolas Hémard, boulevard Montmartre n° 15 et 17., 8 avril 1824
      inventaire après décès; Montmartre (boulevard); Hémard, Nicolas
    - Inventaire après décès du comte George de Stacpoole., 13 mai 1824
      inventaire après décès; Stacpoole, George de
    - Invnetaire après décès de Thomas Pinfold, allée des Veuves, n° 5., 8 septembre 1824
      inventaire après décès; Veuves (allée des); Pinfold, Thomas